臺灣高等法院刑事裁定
111年度聲字第558號
聲  請  人  臺灣高等檢察署檢察官
受  刑  人  陳煌榮




上列聲請人因受刑人數罪併罰有二裁判以上，聲請定其應執行之
刑（聲請案號：111年度執聲字第112號），本院裁定如下：
　　主　文
陳煌榮所犯如附表一所示之罪，應執行有期徒刑拾貳年；又犯如
附表二所示之罪，應執行有期徒刑貳年；犯如附表三所示各罪所
處之罰金刑，應執行罰金新臺幣貳佰萬元，罰金如易服勞役，以
罰金總額與壹年之日數比例折算。
　　理　由
一、聲請意旨略以：上列受刑人陳煌榮（下稱受刑人）因違反森
    林法等罪，先後經判決確定如附表一、二、三所示，應依刑
    法第50條第1項第1款、第2項、第53條、第51條第5款規定，
    定其應執行之刑，爰依刑事訴訟法第477條第1項聲請裁定等
　　語。
二、按裁判確定前犯數罪者，併合處罰之，但得易科罰金之罪與
    不得易科罰金之罪，不在此限；前項但書情形，受刑人請求
    檢察官聲請定應執行刑者，依第51條規定定之；又數罪併罰
    ，有二裁判以上，依同法第51條規定，定其應執行之刑，其
    宣告多數有期徒刑者，於各刑中之最長期以上，各刑合併之
    刑期以下，定其刑期，但不得逾30年，刑法第50條第1項但
    書第1款、第2項、第53條及第51條第5款分別定有明文。
三、查受刑人因犯如附表一各編號所示5罪、附表二各編號所示 
    2罪、附表三所示6罪，經臺灣新北地方法院、臺灣宜蘭地方
    法院及本院先後判處如附表一、二、三各編號所示之刑，均
    經分別確定在案；而受刑人所犯如附表一編號1至2所示之罪
    ，均係得易科罰金之罪，如附表一編號3至5所示之罪，均係
    不得易科罰金之罪，合於刑法第50條第1項但書第1款情形，
    依刑法第50條第2項規定，須經受刑人請求檢察官聲請定應
    執行刑，始得依同法第51條規定定之。茲檢察官經受刑人請
    求就附表所示各罪合併定其應執行之刑，有定刑聲請切結書
    在卷可稽（見本院卷第15頁），本院審核認聲請為正當，爰
    審酌附表一編號1、2所示為施用第二級毒品罪，附表一編號
    3所示為未經許可持有可發射子彈具有殺傷力之改造手槍罪
    ，附表一編號4所示為持有第二級毒品純質淨重二十公克以
    上罪，附表一編號5所示為結夥三人以上攜帶兇器侵入住宅
    強盜罪，罪質不同，行為態樣、手段、動機迥異，並考量受
    刑人犯罪情節、日期、行為次數等；附表二編號1、2所示為
    森林法第五十二條第三項、第一項第四款、第六款之竊取森
    林主產物貴重木罪，犯罪時間為107年5月23日、107年2月3
    日，類型相同，顯見其輕忽法律，未深切悔改其犯行，自不
    宜給予過度刑罰優惠；附表三編號1、4所示為森林法第五十
    二條第三項、第一項第四款、第六款之竊取森林主產物貴重
    木罪，犯罪時間為107年5月23日、107年2月3日，類型相同
    ，附表一編號2所示為未經許可持有可發射子彈具有殺傷力
    之改造手槍罪，附表三編號3、5、6所示之3罪，均係侵占罪
    ，類型相同，惟其所犯3罪之犯罪時間仍有相當區隔，各罪
    間關係尚非密切，對於侵害法益之效應較屬獨立，責任非難
    重複程度較低，並對受刑人犯如附表一、二、三數罪各自整
    體非難評價及刑法量刑公平正義理念之內部限制，考量法律
    之外部性及內部性界限、各罪間之關係、受刑人於本院以書
    狀表示之意見（見本院卷第251頁），復權衡受刑人之責任
    與整體刑法目的及相關刑事政策，爰分別定其應執行之刑如
    主文所示 （至已執行部分，自不能重複執行，應由檢察官
    於指揮執行時扣除之）。又數罪併罰中之一罪，依刑法規定
    得易科罰金，若因與不得易科之他罪併合處罰結果而不得易
    科罰金時，原可易科部分所處之刑，自亦無庸為易科折算標
    準之記載（司法院釋字第144號解釋參照）。是如附表一編
    號1、2所示之罪，原雖得易科罰金，惟因與不得易科罰金之
    如附表一編號3至5所示之罪，併合處罰結果，不得易科罰金
    時，無庸為易科罰金之記載。
四、依刑事訴訟法第477條第1項，刑法第2條第1項但書、第50條
    第2項、第53條、第51條第5款、第7款、第42條第3項前段、
    第5項，裁定如主文。
中　　華　　民　　國　　111 　年　　2 　　月　　25　　日
                  刑事第九庭    審判長法　官  潘翠雪
                                      法　官  俞秀美
                                      法　官  陳俞婷
以上正本證明與原本無異。
如不服本裁定，應於收受送達後五日內向本院提出抗告狀。
                                      書記官  李政庭
中　　華　　民　　國　　111 　年　　2 　　月　　25　　日
附表一
編         號  1 2 3 罪         名  毒品危害防制條例 毒品危害防制條例 槍砲彈藥刀械管制條例 宣   告   刑  有期徒刑4月 有期徒刑6月 有期徒刑3年6月 犯 罪 日 期  105年4月14日晚上6時 105年11月14日上午10時許 104年2月間某日至104年9月2日 偵查(自訴)機關年度案號  新北地檢105年度毒偵字第4633號 宜蘭地檢105年度毒偵字第1275號 宜蘭地檢104年度偵字第4970、4971號  最  後  事實審 法  院 新北地院 宜蘭地院 臺灣高院  案  號 105年度審簡字第1448 號 106年度簡字第146號 107年度上訴字第2734號  判  決日  期 105年10月11日 106年3月8日 107年10月25日   確定   判決 法  院 新北地院 宜蘭地院 最高法院  案  號 105年度審簡字第1448號 106年度簡字第146號 108年度台上字第2828號  判決確定日期 105年11月15日 106年4月8日 108年9月19日 是否得易科罰金        是       是       否 備         註  新北地檢105年度執字第19140號，已執畢 宜蘭地檢106年度執字第2046號，已執畢 宜蘭地檢108年度執字第2735號（編號3至4經宜蘭地院以107年度訴緝字第21號判決應執行刑有期徒刑4年） 
編         號  4 5 罪         名  毒品危害防制條例       強盜 宣   告   刑  有期徒刑9月 有期徒刑7年10月 犯 罪 日 期  104年8月底某日至104年9月2日 103年8月22日 偵查(自訴)機關年度案號  宜蘭地檢104年度偵字第4970、4971號 宜蘭地檢104年度偵字第1131號、105 年度偵字第5996號、105 年度偵緝字第325 號  最  後  事實審 法  院 臺灣高院 臺灣高院  案  號 107年度上訴字第2734號 107年度上訴字第3887號  判  決日  期 107年10月25日 108年9月25日   確定   判決 法  院 最高法院 最高法院  案  號 108年度台上字第2828號 109年度台上字第10號  判決確定日期 108年9月19日 109年2月5日 是否得易科罰金        否       否 備         註  宜蘭地檢108年度執字第2735號（編號3至4經宜蘭地院以107年度訴緝字第21號判決應執行刑有期徒刑4年） 宜蘭地檢109年度執字第464號 
附表二
編         號  1 2 罪         名  違反森林法  違反森林法  宣   告   刑  有期徒刑1年2月 有期徒刑1年2月 犯 罪 日 期  107年5月23日 107年2月3日 偵查(自訴)機關年度案號  宜蘭地檢107年度偵字第3180號 宜蘭地檢107年度偵字第4333號  最  後  事實審 法  院 臺灣高院 臺灣高院  案  號 107年度上訴字第3381號 109年度上訴字第2658號  判  決日  期 108年1月30日 109年10月28日   確定   判決 法  院 臺灣高院 最高法院  案  號 107年度上訴字第3381號 110年度台上字第3064  判決確定日期 108年3月7日 110年5月31日 是否得易科罰金        否       否 備         註  宜蘭地檢108年度執字第902號 宜蘭地檢110年度執字第1223號 
附表三
編         號  1 2 3 罪         名  違反森林法  槍砲彈藥刀械管制條例       侵占 宣   告   刑  併科罰金新臺幣72萬6022元 併科罰金新臺幣5萬元 併科罰金新臺幣1萬5仟元 犯 罪 日 期  107年5月23日 104年2月間某日至104年9月2日 106年12月底某日凌晨 偵查(自訴)機關年度案號  宜蘭地檢107年度偵字第3180號 宜蘭地檢104年度偵字第4970、4971號 宜蘭地檢107年度偵字第4333號  最  後  事實審 法  院 臺灣高院 臺灣高院 臺灣高院  案  號 107年度上訴字第3381號 107年度上訴字第2734號 109年度上訴字第2658號  判  決日  期 108年1月30日 107年10月25日 109年10月28日   確定   判決 法  院 臺灣高院 最高法院 最高法院  案  號 107年度上訴字第3381號 108年度台上字第2828號 110年度台上字第3064  判決確定日期 108年3月7日 108年9月19日 110年5月31日 備         註  宜蘭地檢108年度執字第902號 宜蘭地檢108年度執字第2735號 宜蘭地檢108年度執字第2735號（編號3至6經宜蘭地院以108年度訴字第403號判決應執行刑罰金新臺幣150萬元） 
編         號  4 5 6 罪         名  違反森林法        侵占       侵占 宣   告   刑  併科罰金新臺幣147萬1790元 併科罰金新臺幣1萬5仟元 併科罰金新臺幣1萬5仟元 犯 罪 日 期  107年2月3日 107年4月12日凌晨0時許 107年5月初某日上午 偵查(自訴)機關年度案號  宜蘭地檢107年度偵字第4333號 宜蘭地檢107年度偵字第4333號 宜蘭地檢107年度偵字第4333號  最  後  事實審 法  院 臺灣高院 臺灣高院 臺灣高院  案  號 109年度上訴字第2658號 109年度上訴字第2658號 109年度上訴字第2658號  判  決日  期 109年10月28日 109年10月28日 109年10月28日   確定   判決 法  院 最高法院 最高法院 最高法院  案  號 110年度台上字第3064 110年度台上字第3064 110年度台上字第3064  判決確定日期 110年5 月31日 110年5 月31日 110年5 月31日 備         註  宜蘭地檢108年度執字第2735號（編號3至6經宜蘭地院以108年度訴字第403號判決應執行刑罰金新臺幣150萬元）